福建高等法院金門分院刑事裁定
                                        111年度抗字第3號
抗  告  人  
即  被  告  許璟泰



上列抗告人即被告因聲請具保停止羈押案件，不服福建金門地方
法院中華民國111年1月5日裁定（111年度聲字第2號），提起抗
告，本院裁定如下：
    主  文
抗告駁回。
    理  由
一、原裁定意旨略以：抗告人即被告許璟泰因違反毒品危害防制
    條例第4條第2項販賣第二級毒品罪嫌，經檢察官提起公訴，
    經訊問後，認犯罪嫌疑重大，且為最輕本刑5年以上有期徒
    刑之罪，有相當理由認為有逃亡之虞，而有刑事訴訟法第10
    1條第1項第3款羈押之原因，並有羈押之必要，自民國110年
    12月21日起執行羈押。審酌抗告人上揭羈押原因及必要性仍
    然存在，復無符合刑事訴訟法第114條所定不得駁回得具保
    停止羈押之情形，因認抗告人本件聲請具保停止羈押為無理
    由，而裁定駁回其聲請。
二、抗告意旨略以：伊配合偵查，坦承不諱，並已認罪，無逃避
    責任之心態。又伊高中畢業後，曾擔任5年志願役，參與88
    水災救災及重建工作。且伊為家中支柱，小兒子2歲、背脊
    髓出血，希望具保返家安頓家人云云。
三、按法院為羈押之裁定時，其本質上係屬為保全被告使之於刑
    事訴訟程序得以順利進行，或為保全證據或為擔保嗣後刑之
    執行程序，而對被告實施剝奪其人身自由之強制處分，法院
    僅須審查被告犯罪嫌疑是否重大及有無須賴此保全偵、審程
    序進行或執行之必要，關於羈押原因之判斷，尚不適用訴訟
    上嚴格證明之原則。又所謂羈押必要性，除有同法第114條
    各款所列情形之一不得駁回者外，係由法院就具體個案，依
    職權衡酌是否有非予羈押顯難保全證據或難以遂行訴訟程序
    者為依據，法院在不違背通常生活經驗之定則或論理法則時
    ，依法自有審酌認定之職權。是於偵審中羈押被告之目的，
    既在於確保訴訟程序之進行、確保證據之存在及真實，而被
    告有無羈押之必要，法院自得就具體個案情節予以斟酌決定
    ，如就客觀情事觀察，法院羈押之裁定在目的與手段間之衡
    量並無違反比例原則情形，即無違法或不當可言。
四、經查：抗告人涉犯毒品危害防制條例第4條第2項販賣第二級
    毒品犯行共計8次，經檢察官提起公訴，原審訊問後，抗告
    人坦承犯行，參酌起訴書（見本院卷第27至34頁）所載證人
    證述、統一超商寄件監視器錄影畫面等各項證據，足見抗告
    人涉犯上開犯罪，犯罪嫌疑確屬重大。且抗告人所涉犯販賣
    第二級毒品罪之法定本刑為「無期徒刑或10年以上有期徒刑
    」，為最輕本刑10年以上有期徒刑之罪，逃匿以規避審判程
    序進行及刑罰執行之可能性甚高。且重罪常伴有逃亡之高度
    可能，係趨吉避凶、脫免刑責、不甘受罰之基本人性，倘僅
    施以具保、責付或限制住居等侵害較小之手段，實不足以確
    保後續審判、執行程序之順遂進行，有相當理由認為有逃亡
    之虞，而有羈押之原因與必要性。且查無抗告人有刑事訴訟
    法第114條規定所列不得駁回具保停止羈押之情形。原審斟
    酌卷內事證，認符合羈押要件，因認無從准許其具保停止羈
    押之聲請，已於原裁定敘明理由綦詳。核原裁定之論斷，於
    目的與手段間之衡量，並無明顯違反比例原則情形，亦無違
    法或不當可言。抗告意旨所執前開情詞，均不符合具保停止
    羈押之要件。是其援以指摘原裁定不當，請求具保停止羈押
    ，核無理由，應予駁回。
據上論斷，應依刑事訴訟法第412 條，裁定如主文。
中　　華　　民　　國　　111 　年　　1 　　月　　21　　日
                  刑事庭審判長法　官　陳真真
                              法　官　張　震
                              法　官　許志龍
以上正本證明與原本無異。
本件不得再抗告。
                              書記官  方柏濤
中　　華　　民　　國　　111 　年　　1 　　月　　 21 　日